# 请教陈版，关于carrying amountcarrying amount

提问人：wangjingquan 时间：2020-02-21 08:05:22
陈版好！我之前把carrying amount翻译成账面价值，就是资产减去减值准备后的净值。但我近期在看ifrs9时发现，这个词指的是扣除减值前的金额，扣除减值后的净值用的是net carrying amount。请问这是ifrs 9的特殊？还是我最之前的理解错了（之前看别的准则好像没见过net carrying amount这个表述）？谢谢您。

回答人：chenyiwei
搜索了一下IFRS，发现其中对于net carrying amount的提法很少，只在IFRS 16/IAS 17、IAS 34（后附举例）和IFRS 9 中有出现。可能加上net是强调扣减减值准备后的账面净值。